【裁判字號】    95,判,604
【裁判日期】    950427
【裁判案由】    營業稅
【裁判全文】
最  高  行  政  法  院  判  決
                                     95年度判字第00604號
上  訴  人  冠眾傳播股份有限公司
代  表  人  甲○○
訴訟代理人  乙○○
被 上訴 人  財政部臺北市國稅局
代  表  人  張盛和(局長)
上列當事人間因營業稅事件，上訴人對於中華民國93年11月10日
臺北高等行政法院92年度訴字第3473號判決，提起上訴，本院判
決如下：
    主  文
上訴駁回。
上訴審訴訟費用由上訴人負擔。
    理  由
一、臺北市稅捐稽徵處以上訴人於民國（下同）八十六年七月十
    日至八十七年三月十八日間銷售貨物（勞務）金額計新台幣
    （下同）一八、三七七、三二五元，未依規定開立統一發票
    ，致短漏報銷售額，逃漏營業稅九一八、八六六元，除核定
    補徵營業稅九一八、八六六元外，並按所漏稅額處以五倍罰
    鍰計四、五九四、三○○元。上訴人不服，申請復查，未獲
    變更，提起訴願，遭決定駁回，遂提起行政訴訟，並於九十
    二年一月一日起由被上訴人承受臺北市稅捐稽徵處訴訟。
二、上訴人在原審起訴主張：(一)本案系爭所在為上訴人所代收轉
    付「超級世家」演員林瑞陽及蕭薔等十二人之超標準特殊酬
    勞，可否適用修正營業稅法實施注意事項第三點第三款有關
    營業人受託代收轉付款項之規定？1、可否適用代收轉付款
    項之規定，取決於營業人有無受託代收轉付款項、於收取轉
    付之間有無差額、其轉付款項取得之憑證買受人載明為委託
    人者，得以該憑證交付委託人。2、本案營業人有無受託代
    收轉付款項？依上訴人與中華電視股份有限公司（下稱華視
    公司）簽訂之節目製作合約書（下稱製作合約書）第五條、
    第七條第三項、第二十三條規定，關於演出人員超標準之特
    殊酬勞，係由上訴人告知華視公司演員名單，每位演藝人員
    每集超標準之特殊酬勞金額，並徵得華視公司同意後決定之
    。因此，演藝人員超標準之特殊酬勞，最後決定權仍為委託
    人華視公司。依製作合約書第六條規定，故此部分方為上訴
    人銷售勞務所收取之全部代價；另依製作合約書第七條第三
    項規定，演員超標準之特殊酬勞，上訴人僅為受託代收轉付
    款項。3、本案於收取轉付之間有無差額？依華視公司九十
    三年七月十三日（九三﹚華節戲字第○七一八號函有關上訴
    人所代收轉付「超級世家」演員超標準特殊酬勞領款證明單
    所示金額與華視前所提供支付「超級世家」演員特酬列表金
    額相符，故收取轉付之間並無差額。4、其轉付款項取得之
    憑證買受人載明為委託人者，得以該憑證交付委託人。經查
    本案其轉付演員超標準特殊酬勞所取得之憑證為演員之領款
    證明單，且買受人載明為委託人華視公司，並由上訴人將該
    憑證﹙領款證明單﹚交付委託人華視公司，完全符合修正營
    業稅法實施注意事項第三點第三款有關代收轉付款項之規定
    。(二)1、本案僅林瑞陽及蕭薔等二人屬金懋公司旗下藝人；
    上訴人係與林瑞陽及蕭薔直接簽約，金懋公司僅為代理人，
    本案演員林瑞陽及蕭薔之超標準特殊酬勞，委由上訴人代收
    轉付予金懋公司。2、超額酬勞上限之訂定，須視藝人之知
    名程度而與華視公司事先協議定之，而非被上訴人所引述並
    未事先約定。(三)參照行政法院三十九年度判字第二號判例及
    台灣地區各級稽徵機關處理違章漏稅及檢舉案件辦法第二十
    九條，被上訴人引用錯誤之資料及僅憑臆測而推斷上訴人之
    上述交易非屬代收轉付之性質顯屬草率。(四)依司法院大法官
    釋字第四二○號解釋及四三八號解釋，本案上訴人所代收轉
    付演藝人員超標準特殊酬勞，因代收轉付顯無差額，且已由
    委託人華視公司直接開立扣繳憑單予演藝人員，完全符合稅
    法之相關規定。被上訴人實不得假藉臆測之形式外觀作為核
    課裁罰之依據，否則即與公平及實質課稅原則有違。(五)退萬
    步言，本案上訴人縱有違反行為時營業稅法第五十一條第三
    款規定，亦應有適用裁罰倍數表規定之機會。依前述財政部
    訴願決定書理由：「．．．，次查，被上訴人於裁罰處分前
    ，業以九十年十二月二十四日北市稽法甲字第九○九二○二
    三四○○號函通知上訴人，以其涉嫌違反營業稅法逃漏稅捐
    乙案，如願意補報補繳稅款及以書面承認違章事實，於處分
    時，將審酌減輕裁罰倍數等語，有該函影本附案可稽，上訴
    人指摘未以公函通知其提出說明，顯非有據，」經查，上訴
    人從未收到上述公函，被上訴人是否依規定合法送達不難明
    辨，請鈞院審酌。求為撤銷原處分、復查決定、訴願決定之
    判決。
三、被上訴人則以：(一)補徵營業稅部分：1、關於上訴人質疑原
    核定漏報銷售額明細及依據乙節：依行為時營業稅法第十六
    條及第三十二條規定，上訴人應就其收取之全部代價為銷售
    金額開立統一發票予華視公司，上訴人並未依規定開立統一
    發票，經核並無不合。2、上訴人主張本案超額酬勞係代收
    轉付性質得免開立統一發票及免列入銷售額乙節：上訴人委
    託「超級世家」節目帳務人員許素蓉表示，上訴人邀請金懋
    公司旗下藝人林瑞陽及蕭薔參與演出，係直接與金懋公司簽
    約，其演藝人員只在乎冠眾公司支付之演出費用，並不問其
    超額酬勞由誰支付。又依上訴人說明、華視公司委託『超級
    世家』之節目製作編審汪作群及財務人員馬靜如、王淑玲等
    三人之筆錄、汪作群之表示，華視公司與上訴人應屬「節目
    製作」之交易相對人。3、查上訴人與華視公司應屬系爭節
    目製作交易之相對人，依其合約關係，上訴人自應以製作節
    目所取得之全部代價開立發票予華視公司。又查上訴人向華
    視公司申請之演藝人員林瑞陽之演藝酬勞每集為十二萬元，
    惟支付金懋公司之酬勞每集為十萬元，其收付間顯非無差額
    ，是上訴人訴稱其支付演藝人員超額酬勞為代收轉付性質，
    應不足採。至上訴人主張有關演藝人員蕭薔每集代收轉付均
    為十萬元，收取轉付間顯無差額，被上訴人對此從未加以審
    酌乙節；經查，金懋公司與華視公司並無直接交易關係，其
    演藝人員與華視公司亦無直接之交易關係，其性質本非代收
    轉付。是該部分上訴人仍應以製作節目所取得之全部代價開
    立發票予華視公司。另上訴人主張其受託代收轉付演出人員
    超標準之特殊酬勞，已由華視直接開立扣繳憑單給演藝人員
    部分；本案藝人與華視間並無契約關係，扣繳義務人亦非華
    視，上訴人以錯誤之扣繳方式而事爭執，顯係不諳法令規定
    。是本案原核定補徵營業稅稅額九一八、八六六元，並無不
    合，訴願決定遞予維持，亦無不合。(二)罰鍰部分：本案上訴
    人銷售貨物（勞務）金額，漏未開立統一發票，並漏報銷售
    額之違章情節，業如前述。有關上訴人主張於八十六年間聘
    請林瑞陽及蕭薔二人擔任「超級世家」乙劇演出，被上訴人
    以未依法取得進項憑證為由，已依稅捐稽徵法第四十四條規
    定處罰乙節；經查，該案經臺北市稅捐稽徵處依稅捐稽徵法
    第四十四條規定，處以百分之五行為罰計一九○、四七六元
    ；與本案「未依規定開立統一發票」，涉嫌逃漏營業稅，依
    營業稅法第五十一條第三款處以漏稅罰，核屬兩種不同行為
    之法律關係，不容混為一談。末查，上訴人指摘本案於裁罰
    處分前，未以公函合法通知其提出說明，並減輕裁罰倍數為
    三倍乙節；經查，臺北市稅捐稽徵處於裁罰處分前，業以九
    十年十二月二十四日北市稽法甲字第九○九二○三二四○○
    號函，按「營業地址」通知上訴人，有該函影本附案可稽。
    況查，裁罰倍數之處分係屬行政裁量權，並無法律規定該通
    知函需經合法送達等語，資為抗辯。
四、原審判決駁回上訴人之訴，其理由略以：(一)補徵營業稅部分
    ：1、本件爭點為：上訴人支付「超級世家」演員林瑞陽及
    蕭薔等十二人之超標準特殊酬勞，可否適用修正營業稅法實
    施注意事項第三點第三款有關營業人受託代收轉付款項之規
    定，而免開立統一發票？2、經查，依製作合約書第七條第
    三項規定，可知演員超標準特殊酬勞係華視公司對上訴人支
    付，而非對演員支付；四十九萬九佰五十元，係「每集」演
    員超標準特殊酬勞之上限，而非「每名」演員超標準特殊酬
    勞之上限，更足證明係對上訴人支付，而非對演員支付；應
    給付那位演員超標準特殊酬勞，以及給付金額若干，係由上
    訴人決定，華視並無決定權，上訴人只要在每集四十九萬九
    佰五十元限度內檢具核實結報，華視公司即應支付款項。顯
    見本件演員超標準特殊酬勞部分，華視公司之交易對象為上
    訴人，至為灼然。至於前揭合約約定演出人員應先徵得華視
    公司同意，或上訴人同意華視公司調度運用其演員，此乃上
    訴人銷售其勞務，買受人華視公司當然享有之權利，尚難執
    此即謂華視公司之交易對象為演員。又上訴人與華視公司既
    屬本件演員超標準特殊酬勞部分之交易相對人，則華視支付
    給上訴人之一八、三七七、三二五元，乃上訴人應得之交易
    款項，顯非受華視公司之託代收轉付演員之款項。況查，上
    訴人向華視公司申請之演藝人員林瑞陽之演藝酬勞每集為十
    二萬元，惟支付金懋公司之酬勞每集為十萬元，其收付間顯
    非無差額，更足證明上訴人主張其支付演藝人員超額酬勞為
    代收轉付性質云云，顯不足採。又上訴人與華視公司既屬本
    件演員超標準特殊酬勞部分之交易相對人，則華視支付給上
    訴人之一八、三七七、三二五元，即應由華視公司開立扣繳
    憑單給上訴人，始為適法，其開給並非交易對象之演藝人員
    ，乃屬錯誤之扣繳方式，上訴人自難執此為其有利之認定。
    從而，被上訴人以上訴人違章事實足堪認定，乃就獲案事證
    核定補徵營業稅，認事用法，並無違誤，復查、訴願決定遞
    予維持，俱無不合。二、罰鍰部分：(一)上訴人涉嫌未依規定
    開立統一發票，致短漏報銷售額，逃漏營業稅，違章事證明
    確，業如前述，被上訴人乃依首揭規定按所漏稅額九一八、
    八六六元處以五倍之罰鍰計四、五九四、三○○元（計至百
    元止），復查、訴願決定遞予維持，揆諸行為時營業稅法第
    五十二條及財政部八十九年九月十九日台財稅第０八九０四
    五七二五四號函釋，並無不當。(二)查上訴人與「金懋公司」
    間因聘請其旗下演藝人員參與「超級世家」演出，給付演藝
    酬勞，「未依規定取得進項憑證」，經臺北市稅捐稽徵處依
    稅捐稽徵法第四十四條規定，處以百分之五行為罰；與本案
    因承攬華視公司「超級世家」節目製作，「未依規定開立統
    一發票」，涉嫌逃漏營業稅，依營業稅法第五十一條第三款
    處以漏稅罰，核屬兩種不同行為之法律關係，不能混為一談
    ，要無違反行政救濟不利益變更禁止原則之可言。又上訴人
    主張本案於裁罰處分前，未以公函合法通知其提出說明，並
    減輕裁罰倍數為三倍乙節；經查，臺北市稅捐稽徵處於裁罰
    處分前，業以九十年十二月二十四日北市稽法甲字第九○九
    二○三二四○○號函，按「營業地址」通知上訴人，以其涉
    嫌違反營業稅法逃漏稅捐乙案，如願意補報補繳稅款及以書
    面承認違章事實，於處分時，將審酌減輕裁罰倍數等語，有
    該函影本附案可稽；況查，裁罰倍數之處分係屬行政裁量權
    ，稅捐機關寄發上開通知函，亦非法定之義務，上訴人以未
    收到上開函文為由，主張應減輕裁罰倍數為三倍云云，亦非
    可採。
五、上訴意旨除重複於原審之主張外，略謂：(一)本件判決理由認
    定應由華視公司開立扣繳憑單給上訴人，始為適法；又認定
    被上訴人以上訴人違章事實足堪認定，乃就獲案事證核定補
    徵營業稅，認事用法，並無違誤，此乃相互矛盾之判決理由
    ，依行政訴訟法第二百四十三條第二項第六款規定，其判決
    當然違背法令，故構成上訴理由。(二)如演員超標準的特殊酬
    勞，其性質為上訴人銷售勞務所收取之代價，為何不於製作
    合約書第六條明定，而需另訂於第七條第三項；且上訴人支
    付演出人員超標準之特殊酬勞，以平均每集肆拾玖萬玖佰伍
    拾元為限，並應按規定檢據核實結報。至於超出部分需由上
    訴人負責於華視支付上訴人之製作費內扣減。此乃華視控制
    節目預算之條款，實務上並無發生之可能，故其性質僅為上
    訴人檢據核實結報之代收轉付款項等語，請求廢棄原判決，
    並撤銷原處分、復查決定、訴願決定等語。
六、本院查:
  (一)「在中華民國境內銷售貨物或勞務及進口貨物，均應依本法
    規定課徵營業稅。」、「將貨物之所有權移轉與他人，以取
    得代價者，為銷售貨物。提供勞務予他人，或提供貨物與他
    人使用、收益，以取得代價者，為銷售勞務。但執行業務者
    提供其專業性勞務及個人受僱提供勞務，不包括在內。」、
    「營業人銷售貨物或勞務，應依本法營業人開立銷售憑證時
    限表規定之時限，開立統一發票交付買受人。但營業性質特
    殊之營業人及小規模營業人，得掣發普通收據，免用統一發
    票。」分別為行為時營業稅法第一條、第三條第一項、第二
    項、第三十二條第一項所規定。足見營業人將貨物之所有權
    移轉與他人，或提供勞務予他人，或提供貨物與他人使用、
    收益，以取得代價者，除營業性質特殊之營業人及小規模營
    業人外，均應開立統一發票交付買受其貨物或勞務之相對人
    。如果營業人取得款項並非基於銷售貨物或勞務之代價，僅
    係受託代收轉付款項，其與委託人之間既無交易關係，即無
    須開立統一發票予委託人，而收受轉付款項者如須開立統一
    發票或其他憑證載明買受人為該委託人，必係因其與該委託
    人之間有銷售貨物或勞務以取得代價之交易關係。財政部發
    布之「修正營業稅法實施注意事項」第三點第三款有關代收
    代付規定：「營業人受託代收轉付款項，於收取轉付之間無
    差額，其轉付款項取得之憑證買受人載明為委託人者，得以
    該憑證交付委託人，免另開立統一發票，並免列入銷售額。
    」即本於上開意旨而訂定，易言之，受託代收轉付款項者免
    開立統一發票，乃因收受轉付款項者（銷售者）與委託人（
    買受人）之間有交易關係，必須由銷售者開立憑證之故，其
    適用自應以開立憑證之銷售者與委託者之間有交易關係為限
    ，此為適用上開法律當然之解釋，並未增加法律所無之限制
    ，符合實質課稅原則，亦無違租稅法定主義。
  (二)上訴人漏開統一發票漏報銷售額致逃漏營業稅之違章事實，
    有上訴人與華視公司訂立之節目製作合約書、華視公司「超
    級世家」節目付款明細、傳票及製作費報表、上訴人與林瑞
    陽、蕭薔（代理人：金懋傳播事業有限公司）八十六年三月
    十八日訂立之合約書、華視公司節目製作編審汪作群於九十
    年九月二十八日、同年二月五日及同年十一月二十三日於臺
    北市稅捐稽徵處稽核科所製作之談話筆錄、上訴人帳務人員
    許素蓉九十年二月九日於臺北市稅捐稽徵處稽核科製作之談
    話筆錄等資料影本附案可稽。揆諸上訴人與華視公司訂立之
    節目製作合約書載明：甲方（華視公司）同意委由乙方（上
    訴人）製作本合約所定之電視節目（超級世家），每集由甲
    方支付製作費七十五萬元予乙方，甲方支援乙方製作本節目
    所需各項人員、設備；乙方應於每集播出前七天將該集節目
    帶送交甲方審查，乙方應與本節目工作及演出人員訂立書面
    協議，以取得本節目著作權，並讓與甲方，乙方應全力配合
    甲方為本節目所做之一切宣傳活動。其次，上訴人與林瑞陽
    、蕭薔（代理人：金懋傳播事業有限公司）訂立之合約則載
    明：乙方（林瑞陽、蕭薔）接受甲方（上訴人）聘請演出八
    點檔連續劇「超級世家」，同意配合甲方為本節目所安排之
    宣傳活動，遵守甲方有關本節目演出之規定，如有其他工作
    與甲方工作期衝突時，乙方應主動配合調整，本節目拍攝之
    產品，雙方同意以甲方為著作人；甲方願支付乙方演出酬勞
    每集十萬元等語，足見上訴人係以華視公司為銷售勞務之對
    象，而取得代價，演員則以上訴人為銷售勞務之對象，而取
    得代價。參以臺北市稅捐稽徵處為明瞭案情，曾於九十年一
    月二十日以北市稽核甲字第九○九○一四○七○○及第九○
    九○一四○七○一號函請上訴人及華視公司到該處備詢，上
    訴人委託「超級世家」節目帳務人員許素蓉到該處表示，上
    訴人邀請金懋公司旗下藝人林瑞陽及蕭薔參與演出，係直接
    與金懋公司簽約（按金懋公司係代理其旗下之藝人出面訂約
    ），其演藝人員只在乎冠眾公司（上訴人）支付之演出費用
    ，並不問其超額酬勞由誰支付；又依上訴人於九十年十月三
    十一日說明略謂：「．．．二、華視公司委由本公司製作節
    目（超級世家）．．．為使本公司得以聘請知名演員以求贏
    得勝仗而願意另行補貼知名演員超標準之特殊酬勞，自由華
    視自行支付：．．．」，另華視公司委託「超級世家」之節
    目製作編審汪作群及財務人員馬靜如、王淑玲等三人於九十
    年二月五日至該處稽核科製作之談話筆錄略以﹕「．．．問
    ：貴公司與冠眾公司對於超級世家節目之製作合約中，如演
    員違約，貴公司會向誰請求賠償，或其他之法律責任。答：
    演員跟本公司如未簽約，如演員違約依本公司與冠眾之約定
    ，本公司會向冠眾訴之（諸）法律行動，但該情況很少發生
    。．．．」，汪作群又於九十年九月二十八日及十一月二十
    三日到該處表示，華視公司於「超級世家」節目並未與演員
    簽訂合約，該公司皆僅針對上訴人，演藝酬勞係由上訴人提
    出申請，該公司僅核對其是否超限，另有關演員之超額酬勞
    ，該公司亦未與上訴人約定金額，只要上訴人申請之金額未
    超出製作合約約定之金額，該公司就會付款。綜上，上訴人
    顯係分別與演出人員（林瑞陽及蕭薔部分由金懋公司代理）
    、華視公司簽訂合約，演出人員與上訴人係「節目演出」之
    交易相對人，華視公司與上訴人應屬「節目製作」之交易相
    對人，金懋公司與華視公司並無直接交易關係，演出人員與
    華視公司亦無直接之交易關係。又上訴人向華視公司申請之
    演藝人員林瑞陽之演出酬勞每集為十二萬元（含超額酬勞）
    ，支付由金懋公司代收之酬勞每集為十萬元（依金懋公司代
    理與上訴人所簽合約書所載），縱令如上訴意旨所陳，其餘
    二萬元係由上訴人直接給付林瑞陽，另給付其他演出人員之
    酬勞與上訴人向華視公司申請之款項亦無差額，因本案金懋
    公司與華視公司並無直接交易關係，演出人員與華視公司亦
    無直接交易關係，已如前述，揆諸前開說明，其性質本非受
    託代收轉付款項，依行為時營業稅法第十六條第一項前段規
    定：「第十四條所定之銷售額，為營業人銷售貨物或勞務所
    收取之全部代價，包括營業人在貨物或勞務之價額外收取之
    一切費用」，上訴人與華視公司既屬系爭節目製作交易之相
    對人，依其合約關係，上訴人自應以製作節目所取得之全部
    代價開立發票予華視公司，方符合法律之規定。至於上訴人
    主張其受託代收轉付演出人員超標準之特殊酬勞，已由華視
    直接開立扣繳憑單給演藝人員部分，經查，藝人與經紀公司
    間支付佣金方式大致有二種情形，即一由經紀公司出名對外
    簽約，收取全額演出酬勞並開立全額酬勞發票予簽約之對造
    後，扣除佣金部分，其餘作為藝人之酬勞，並據以代扣執行
    業務所得稅後，所餘款項交付予藝人；一由藝人對外簽約，
    並由簽約之對造（如本案之上訴人）代扣執行業務所得稅後
    ，所餘款項交付予藝人，再由藝人支付佣金予經紀公司，經
    紀公司再就該佣金部分開立發票予藝人。本案演出人員與華
    視公司間並無契約關係，扣繳義務人亦非華視，上訴人以錯
    誤之扣繳方式而事爭執，顯係不諳法令規定所致，自不足取
    。
  (三)按「營業人漏開統一發票或於統一發票上短開銷售額經查獲
    者，應就短漏開銷售額按規定稅率計算稅額繳納稅款外，處
    一倍至十倍罰鍰。一年內經查獲達三次者，並停止其營業。
    」為行為時營業稅法第五十二條所明定。上訴人雖主張本案
    於裁罰處分前，未以掛號公函合法通知其提出說明，應減輕
    裁罰倍數為三倍云云，惟查，臺北市稅捐稽徵處於裁罰處分
    前，業以九十年十二月二十四日北市稽法甲字第九○九二○
    三二四○○號函，按「營業地址」通知上訴人，略謂其涉嫌
    違反營業稅法逃漏稅捐乙案，如願意補報補繳稅款及以書面
    承認違章事實，於處分時，將審酌減輕裁罰倍數等語，有該
    函影本附案可稽，依經驗法則判斷應已達到上訴人之營業處
    所。至於該公函是否依行政程序法第六十八條第三項但書規
    定，以郵政掛號送達，固然不明，但稅捐機關寄發上開通知
    函，尚非法定之義務，且裁罰倍數之處分係屬行政裁量權，
    原處分機關已斟酌上訴人違章之情形，折中按其所漏稅額處
    以五倍罰鍰計四、五九四、三○○元（計至百元止），屬於
    中度罰，核無裁量逾越權限或濫用權力之情事，尚難指為違
    法而予撤銷。
  (四)原審斟酌全辯論意旨及調查證據之結果，以：上訴人與華視
    公司既屬本件演員超標準特殊酬勞部分之交易相對人，則華
    視支付給上訴人之一八、三七七、三二五元，即應由華視公
    司開立扣繳憑單給上訴人，始為適法，及臺北市稅捐稽徵處
    於裁罰處分前，已按「營業地址」通知上訴人，給予補報補
    繳稅款及承認違章事實，以減輕裁罰倍數之機會，且裁罰倍
    數之處分係屬行政裁量權等語為由，將原訴願決定及原補稅
    罰鍰處分均予維持，駁回上訴人之訴，認事用法核無違誤。
    上訴論旨，仍執前詞，主張原判決理由矛盾，及違反經驗法
    則、實質課稅原則、租稅法定主義云云，無非就原審取捨證
    據、認定事實及適用法律之職權行使，指摘其為不當，核不
    足取，其上訴難認有理由，應予駁回。
據上論結，本件上訴為無理由，爰依行政訴訟法第255條第1項、
第98條第3項前段，判決如主文。
中    華    民    國    95    年    4     月    27    日
                  第三庭審判長法  官  趙  永  康
                              法  官  鄭  淑  貞
                              法  官  侯  東  昇
                              法  官  黃  淑  玲
                              法  官  林  文  舟
以  上  正  本  證  明  與  原  本  無  異
中    華    民    國    95    年    4     月    28    日
                              書記官  彭  秀  玲


司法院資訊處製作；財團法人民間司法改革基金會備份。
